臺灣臺北地方法院刑事判決　　　　　　　　　　　　九十三年度易字第一二七五號
　　公　訴　人　臺灣臺北地方法院檢察署檢察官
　　被　　　告　乙○○
右列被告因傷害案件，經檢察官提起公訴（九十三年度偵字第一０四七七號），嗣於
本院準備程序進行中，被告先就被訴事實為有罪之陳述，經裁定進行簡式審判程序，
判決如左：
    主  文
乙○○連續傷害人之身體，處有期徒刑陸月，如易科罰金，以參佰元折算壹日。
    事  實
一、乙○○與甲○○原係男女朋友之關係，二人於交往期間時有爭執，乙○○竟基於
    傷害之概括犯意，先後連續於右揭時、地毆打甲○○成傷：（一）於九十二年十
    月二十日下午十時三十分許，在乙○○位在臺北市○○路○段二八二號一樓住處
    之樓梯間，乙○○以來源不明之菜刀刀背及刀柄，毆打甲○○之臉部，造成甲○
    ○臉部挫傷；（二）於九十二年十一月二十五日下午一時許，在台北市○○路○
    段、近延吉街口附近，二人在不詳車號之自用小客車上爭執，乙○○徒手毆打甲
    ○○頭部，造成甲○○頭部外傷；（三）於九十三年一月九日中午十二時許，甲
    ○○駕駛其所有之車牌號碼ＤＩ─○○二五號自用小客車搭載乙○○前往臺北市
    ○○○路二段二五一號嘟嘟停車場內，雙方復因故而起爭執，乙○○徒手毆打甲
　　○○臉部，致甲○○因而受有臉部、雙上肢及右小腿多處擦傷等傷害。嗣經甲○
    ○於九十三年一月十日，檢具驗傷診斷證明，向臺北市松山分局提出告訴。
二、案經甲○○訴由臺北市政府警察局松山分局移送臺灣臺北地方法院檢察署檢察官
    偵查起訴，嗣於本院準備程序進行中，被告先就被訴事實為有罪之陳述，經裁定
    進行簡式審判程序。
    理  由
一、右揭犯罪事實，業據被告乙○○於本院訊問中坦承不諱，核與告訴人甲○○指訴
    情節相符，復有甲○○之臺安醫院診斷證明書影本三張及受傷之照片影本六張在
    卷可稽，堪認被告自白與事實相符，本件事證明確，被告犯行堪以認定，應依法
    論科。
二、核被告所為，係犯刑法第二百七十七條第一項之傷害人之身體罪。被告先後多次
    傷害犯行，時間緊接，罪名與構成要件相同，顯係基於概括犯意而為，應依連續
    犯規定論以一罪，並加重其刑。又公訴意旨雖僅起訴被告毆打被害人一次【犯罪
    事實（三）】，惟被告於上開犯罪事實（一）（二）毆打被害人之犯行，雖未在
    原起訴書之犯罪事實內，然認與已起訴部分之犯罪事實有連續犯之裁判上一罪關
    係，為起訴效力所及，本院應併審理，此部分亦據公訴到庭檢察官當庭補充，併
    此敘明。爰審酌被告無前案判刑之紀錄，足見其素行尚佳，並斟酌其犯罪之目的
    、動機、所受刺激、手段、所生危害、嗣後坦認犯行、犯後態度尚佳、且與被害
    人於九十三年一月十日分手後，從未騷擾被害人等一切情狀，認被告經此偵、審
    程序，當知所悔悟，公訴人具體求刑有期徒刑七月，尚嫌過重，本院審酌上情，
    量處如主文所示之刑，並諭知易科罰金之折算標準，應已足懲儆，末此敘明。
據上論斷，應依刑事訴訟法第二百七十三條之一第一項、第二百九十九條第一項前段
，刑法第五十六條、第二百七十七條第一項、第四十一條第一項前段，罰金罰鍰提高
標準條例第一條前段、第二條，判決如主文。
本案經檢察官李鴻維到庭執行職務
中　　　華　　　民　　　國　　九十三　　年　　　十　　　月　　十三　　日
                                      臺灣臺北地方法院刑事第十六庭
                                          法  官  劉嶽承
右正本證明與原本無異。
如不服本判決，應於判決送達後十日內，向本院提出上訴狀。
                                          書記官  孫捷音
中　　　華　　　民　　　國　　九十三　　年　　　十　　　月　　十三　　日
附錄本件論罪科刑法條全文
刑法第二百七十七條
傷害人之身體或健康者，處三年以下有期徒刑、拘役或一千元以下罰金。
